# 请教陈版：关于融资租赁借款手续费中介费的问题

提问人：saerddna 时间：2018-05-07 15:01:29
请教陈版，融资租赁借款中发生的一次性支出的手续费或中介费，是否可以一次性计入当期损益？还是必须得先计入长期应付款-未确认融资费用，在租赁期内分摊？ 这两种方式是都可采用还是只能采用后一种？ 请陈版赐教！谢谢陈版！@chenyiwei

回答人：chenyiwei
融资租赁借款中发生的一次性支出的手续费或中介费，应当先计入长期应付款-未确认融资费用，在租赁期内分摊。如果金额较小的，才可以基于重要性原则的考虑，接受一次性费用化的简化会计处理。

提问人：saerddna 时间：2018-05-08 13:17:15
先谢谢陈版，再请教一下，一次性手续费或中介费占借款总额的5%-10%之间，属于金额较小吗？如果要在手续费或中介费发生时一次性计入财务费用，会有什么问题吗？谢谢陈版！

回答人：chenyiwei
是否重大要看该手续费或中介费的金额假如一次性计入损益则对本年度净利润、年末净资产的影响程度。

提问人：fighting 宝宝 时间：2018-05-23 10:22:44
陈版，想追问一下作为出租方一次性收取的手续费缴纳增值税问题。是在收到手续费时一次性开票缴纳，还是分期确认收入时分次开票缴纳？

回答人：chenyiwei
个人理解应收到时一次纳。